【裁判字號】    90,親,74
【裁判日期】    901212
【裁判案由】    否認子女
【裁判全文】
臺灣臺中地方法院民事判決  九十年度親字第七四號
    原      告    乙○○
    被      告    張玉棋 (暫.
    兼法定代理人  甲○○
右當事人間否認子女事件，本院判決如左：
    主      文
確認被告張玉棋（暫名，女，係乙○○於九十年九月七日於私立中山醫學院附設醫院產出）
非原告自被告甲○○受胎所生之子女。
訴訟費用由被告負擔。
    事      實
甲、原告方面：
  一、聲明：如主文所示。
  二、陳述：原告與被告甲○○本係夫妻，嗣於民國九十年七月十八日離婚，婚姻關係結束
      後，原告於九十年九月七日生下一子即被告張玉棋，惟原告與被告甲○○於八十四年
      起即行分居，迄今未曾再同居，是被告張玉棋非原告自被告甲○○受胎所生，且原告
      於九十年九月七日始悉被告張玉棋出生之情事，為此依法訴請判決如聲明。
  三、證據：提出戶籍謄本乙份、出生證明書乙份、民事判決書乙份、民事裁定書乙份、血
      緣鑑定報告書乙份及診斷證明書乙份為證。
乙、被告方面：
  一、聲明：同意原告之請求。
  二、陳述：被告張玉棋確非原告自被告甲○○受胎所生之子。
     理      由
一、本件原告主張其與被告甲○○本係夫妻，嗣後於九十年七月十八日協議離婚，惟婚姻關
    係結束後，原告生有一子即被告張玉棋之事實，業據其提出戶籍謄本、出生證明書、民
    事判決書、民事裁定書各乙份為憑，自堪信為真實。又原告主張其與被告甲○○於八十
    四年起即行分居，迄今未曾再同居，被告張玉棋應非自被告甲○○受胎所生乙節，業經
    證人張棟良即被告張玉棋真正生父到院證稱：「八十七年間認識原告，認識半年後同居
    ，八十八年八月八日結婚，小孩出生就住在一起。」，並有財團法人私立中國醫藥學院
    附設醫院之診斷證明：「經ＤＮＡ比對張棟良與張玉棋之間彼此血緣標記吻合，應具親
    子關係」屬實，有該診斷證明及親子鑑定結果在卷可稽，是原告此部份之主張，亦屬真
    實。
三、按民法第一千零六十三條第一項推定之婚生子女，如夫妻之一方能證明妻非自夫受胎者
    ，得於知悉子女出生之日起，一年內提起否認之訴，同條第二項定有明文。查原告受胎
    生下被告張玉棋，雖係在其與被告甲○○婚姻關係結束後，惟其受胎期間在原告與被告
    甲○○婚姻關係存續中，則依法自應推定被告張玉棋為原告與被告甲○○之婚生子女，
    然原告受胎懷有被告張玉棋時，並未與被告甲○○同居即非自被告甲○○受胎，準此，
    原告於知悉被告張玉棋出生之日起一年內提起本件訴訟，於法洵屬有據，應予准許。
四、據上論結，本件原告之訴為有理由，依民事訴訟法第七十八條、第八十五條第一項前段
    ，判決如主文。
中        華        民        國   九十     年     十二      月    十二      日
                                臺灣臺中地方法院家民事法庭
~B法      官  陳學德
右為正本係照原本作成
如對本判決上訴須於判決送達後廿日內向本院提出上訴狀
中        華        民        國   九十     年     十二      月    十四      日
~B法院書記官


司法院資訊處製作；財團法人民間司法改革基金會備份。
